臺灣屏東地方法院刑事判決　　　　　　　　　　　　　九十三年度訴字第六三六號
　　公　訴　人　臺灣屏東地方法院檢察署檢察官
　　被　　　告　甲○○　男　二.
右列被告因違反毒品危害防制條例案件，經檢察官提起公訴 (九十二年度毒偵字第一
九三九號、九十三年度毒偵字第八九五號、九十三年度毒偵字第一一０六號、九十三
年度毒偵字第一三九二號），及移送併案審理（九十三年度毒偵字第二一０九號），
本院裁定改依簡式審判程序審理，判決如左：
    主  　　文
甲○○連續施用第一級毒品，處有期徒刑捌月。扣案之海洛因壹包（合計淨重零點伍
捌公克、空包裝重零點貳肆公克）、摻有海洛因之香菸壹支，均沒收銷燬之。又連續
施用第二級毒品，處有期徒刑肆月。扣案之甲基安非他命貳包（含包裝毛重肆點壹公
克），沒收銷燬之；玻璃球吸食器壹個、塑膠吸食器壹個、吸食器壹個、塑膠吸管貳
支，均沒收。應執行有期徒刑拾月。扣案之海洛因壹包（合計淨重零點伍捌公克、空
包裝重零點貳肆公克）、摻有海洛因之香菸壹支、甲基安非他命貳包（含包裝毛重肆
點壹公克），均沒收銷燬之；玻璃球吸食器壹個、塑膠吸食器壹個、吸食器壹個、塑
膠吸管貳支，均沒收。
    事  　　實
一、甲○○前於民國八十九年一月間因施用毒品案件，經本院裁定觀察、勒戒後，認
    無繼續施用毒品傾向，由臺灣屏東地方法院檢察署檢察官九十一年度毒偵字第五
    七八號不起訴處分書確定。詎其猶不知悔改，仍未戒除毒癮，復分別基於施用第
    一級毒品海洛因、第二級甲基毒品安非他命之概括犯意，自九十二年九月十六日
    起至九十三年九月二十五日止，先後在臺東縣臺東市○○路某工寮貨櫃屋及其位
    於屏東縣屏東市○○路四五六巷九九弄十四號住處等地，各以將第一級毒品海洛
    因摻入香菸內及燒烤甲基安非他命產生煙氣以口鼻吸食之方式，連續施用第一級
    毒品海洛因及第二級毒品甲基安非他命多次。嗣甲○○依警之定期調驗通知，於
    九十二年九月十九日十六時許到場，經其同意採尿送驗結果，呈嗎啡及甲基安非
    他命陽性反應而查獲；再經警於九十三年三月三十一日十五時五十分許，因另案
    至其住處查訪，經其主動交付並扣得非其所有之第一級毒品海洛因一包（淨重零
    點五八公克、空包裝重零點二四公克）、第二級毒品甲基安非他命一包（含包裝
    毛重二點八公克）、安非他命吸食器一組、挑海洛因塑膠管一支，並同意採尿送
    驗而查悉；又於九十三年六月四日一時三十分許，在屏東縣屏東市○○街之巨蛋
    超商前遭警盤查，其主動自背包內取出並扣得其所有供施用第二級毒品甲基安非
    他命所用之玻璃球吸食器一個、塑膠吸食器一個、塑膠吸管二支而查獲；另於九
    十三年六月二十五日十六時四十分許，在屏東縣屏東市○○路、公裕街口，因行
    跡可疑而經警上前盤查，甲○○遂將摻有第一級毒品海洛因香菸一支丟棄於地而
    查獲；後於九十三年七月八日九時四十五分許，為警持搜索票至其住處搜索，並
    扣得第二級毒品甲基安非他命（含包裝毛重一點三公克）、其所有供施用第二級
    毒品甲基安非他命所用之吸食器一個而查獲；最後於九十三年九月二十六日一時
    許，經其同意採尿送驗結果有嗎啡及甲基安非他命陽性反應，而查獲上情。
二、案經屏東縣警察局、屏東縣警察局屏東分局報請臺灣屏東地方法院檢察署檢察官
    偵查起訴及移送併案審理。
    理  　　由
一、右揭事實，業據被告陳建彰坦承不諱，且被告為警查獲時採尿送驗結果，均呈嗎
    啡（即海洛因水解後之反應）及甲基安非他命之陽性反應，有臺灣檢驗科技股份
    有限公司九十二年十月八日濫用藥物尿液檢驗報告、屏東縣衛生局九十三年四月
    十四日屏縣衛檢六字第九三０一二０號、九十三年六月十五日屏縣衛檢六字第九
    三０二三九號、九十三年七月二十日屏縣衛檢六字第九三０二八一號、九十三年
    七月二十六日屏縣衛檢六字第九三０二九六號、九十三年十月四日屏縣衛檢六字
    第九三０四０二號煙毒及麻醉藥品類委託檢驗結果通知書各一紙在卷可證。又九
    十三年三月三十一日扣案之白粉一包（淨重零點五八公克、空包裝重零點二四公
    克），經送法務部調查局鑑驗結果均含第一級毒品海洛因成分，有該局九十三年
    五月十二日調科壹字第二四０００三００一號鑑定通知書一紙在卷可佐。另九十
    三年三月三十一日扣案之白色晶體一包（含包裝毛重二點八公克）、九十三年七
    月八日扣案之白色晶體一包（含包裝毛重一點三公克），經警分別依臺灣尖端先
    進生技醫藥股份有限公司及聯勤二０四廠製造之試劑檢驗結果，均呈甲基安非他
    命之陽性反應，有初步檢驗報告書二紙在卷可稽；而九十三年六月二十五日扣案
    之香菸一支，經警依聯勤二０四廠製造之試劑檢驗結果，呈嗎啡、海洛因之陽性
    反應，有初步檢驗報告表一紙在卷可考，上述鑑驗結果，均係檢驗機關本於專業
    知識及以精密儀器或科學檢驗方法所得之結論，自可憑信。此外，復有其所有之
    玻璃球吸食器一個、塑膠吸食器一個、吸食器一個、塑膠吸管二支扣案可證，足
    見被告自白與事實相符，堪以採信。又被告前於八十九年一月間因施用毒品案件
    ，經本院裁定觀察、勒戒後，認無繼續施用毒品傾向，由臺灣屏東地方法院檢察
    署檢察官九十一年度毒偵字第五七八號不起訴處分書確定，此有臺灣屏東地方法
　  院檢察署刑案資料查註紀錄表及臺灣高等法院被告全國前案紀錄表各一份在卷可
    參。從而，本件事證明確，被告犯行堪予認定。
二、查海洛因及甲基安非他命分屬毒品危害防制條例第二條第二項第一款、第二款所
    稱之第一級、第二級毒品，均不得持有、施用，被告竟持以施用，核其所為，係
    犯同條例第十條第一項施用第一級毒品罪及同條例第二項施用第二級毒品罪。其
    施用前持有海洛因及甲基安非他命之低度行為，應為施用之高度行為所吸收，均
    不另論罪。其先後多次施用海洛因、甲基安非他命之行為，均時間緊接，觸犯構
    成要件相同之罪，顯係基於概括之犯意為之，為連續犯，均應以一罪論，並均加
    重其刑。公訴事實僅論及被告自九十二年九月十九日十六時許，回溯七十二小時
    內某時起至九十三年七月八日十二時二十分許，回溯七十二小時內某時止，連續
    施用海洛因及甲基安非他命多次之犯行，惟被告其餘施用海洛因、甲基安非他命
    之行為，與已起訴之犯罪事實，具有連續犯之裁判上一罪關係，已如上述，為起
    訴效力所及，本院自應併予審理。其所犯上述二罪，犯意各別，行為互異，應予
    分別論罪，合併處罰。爰審酌被告素行非佳，經觀察、勒戒後，仍未能戒除毒癮
    ，顯見其無戒毒悔改之意，惟念其施用毒品乃自戕行為，及其施用毒品之期間、
    次數、犯罪後坦認犯行，態度尚稱良好等一切情狀，分別量處如主文所示之刑，
    並定其應執行之刑。扣案之海洛因一包（合計淨重零點五八公克、空包裝重零點
    二四公克）、甲基安非他命二包（含包裝毛重四點一公克），分別為第一、二級
    毒品，已如前述；及摻有海洛因之香菸一支，因與第一級毒品海洛因無法分離，
    應依毒品危害防制條例第十八條第一項前段規定，均沒收銷燬之。扣案之玻璃球
    吸食器一個、塑膠吸食器一個、吸食器一個、塑膠吸管二支，為被告所有供施用
    第二級毒品甲基安非他命所用之物，業據其供明在卷，併依刑法第三十八條第一
    項第二款規定，宣告沒收之。至扣案之安非他命吸食器一組、挑海洛因塑膠管一
    支，並非專供施用第一、二級毒品之器具，且非違禁物，亦不屬被告所有，已據
    其供述甚明，爰不併為沒收之宣告，附此敘明。
據上論斷，應依刑事訴訟法第二百七十三條之一第一項、第二百九十九條第一項前段
，毒品危害防制條例第十條第一項、第二項、第十八條第一項前段，刑法第十一條、
第五十六條、第五十一條第五款、第三十八條第一項第二款，判決如主文。
本案經檢察官黃莉琄到庭執行職務。
中　　　華　　　民　　　國　　九十三　　年　　 十一 　　月　　 三十 　　日
                                      臺灣屏東地方法院刑事第二庭
                                           法    官   蘇碧珠
右正本證明與原本無異。
如不服本判決應於收受本判決送達後十日內向本院提出上訴書狀，其未敘述上訴理由
者，並得於提起上訴後十日內向本院補提理由書狀（均須按他造當事人之人數附繕本
 ）「切勿逕送上級法院」
                                              書記官   王秋淑
中　　　華　　　民　　　國　　九十三　　年　　 十一 　　月　　 三十 　　日
附錄本案論罪科刑法條全文：
毒品危害防制條例第十條
施用第一級毒品者，處六月以上五年以下有期徒刑。
施用第二級毒品者，處三年以下有期徒刑。
